Minutes et répertoires du notaire Antoine BELURGEY, 16 janvier 1778 - 16 octobre 1788 (étude XXXV)
Archives nationales
- Répertoire(s) de Antoine BELURGEY, 16 janvier 1778 - 10 mars 1791; MC/RE/XXXV/14
  - Répertoire. 1778, 16 janvier - 1791, 10 mars, 16 janvier 1778 - 10 mars 1791; MC/RE/XXXV/14
    - Délivrance de legs;codicille de madame Adenet., 29 novembre 1786
      délivrance de legs; testament; Adenet (madame)
    - Contrat de mariage entre le sieur Leconte et la demoiselle Closquinet, 30 novembre 1786
      contrat de mariage; Leconte (sieur); Closquinet (demoiselle)
    - Inventaire après décès de mademoiselle de Chavannes, 6 décembre 1786
      inventaire après décès; Chavannes (mademoiselle de)
    - Notoriété constatant l'héritier de la veuve Drot., 11 décembre 1786
      notoriété; Drot (veuve)
    - Notoriété portant renonciation par les mineurs Boutet d'Egvilly à la succession de leur père, 18 décembre 1786
      notoriété; renonciation; Boutet d'Egvilly (sieur)
    - Testament de madame Duvelaer de Kerviguen, 18 décembre 1786
      testament; Duvelaer de Kerviguen (madame)
    - Notoriété portant renonciation par Messieurs Thion de La Chaume à la succession de leur frère, 21 décembre 1786
      notoriété; renonciation; Thion de La Chaume (Messieurs)
    - Inventaire après décès de monsieur Feuchère, 2 janvier 1787
      inventaire après décès; Feuchère (monsieur)
    - Testament de la demoiselle Cognier., 3 janvier 1787
      testament; Cognier (demoiselle)
    - Inventaire après décès du sieur Gérard, 19 janvier 1787
      inventaire après décès; Gérard (sieur)
    - Notoriété portant renonciation à la succession du sieur Morin, 20 janvier 1787
      notoriété; renonciation; Morin (sieur)
    - Notoriété constatant les héritiers de la demoiselle Gauffre, 22 janvier 1787
      notoriété; Gauffre (demoiselle)
    - Notoriété en rectification des noms des sieurs Gardet, Jaillet et Gillet de Moivre, 22 janvier 1787
      notoriété; Gardet (sieur); Jaillet (sieur); Gillet de Moivre (sieur)
    - Inventaire après décès du sieur Lapleau, 23 janvier 1787
      inventaire après décès; Lapleau (sieur)
    - Testament déposé de madame de Mauconseil, 24 janvier 1787
      testament; dépôt de pièces; Mauconseil (madame de)
    - Inventaire après décès de mademoiselle Cognier, 25 janvier 1787
      inventaire après décès; Cognier (mademoiselle)
    - Dépôt de l'acte de notoriété et du mortuaire du sieur Deval, 29 janvier 1787
      notoriété; dépôt de pièces; acte d'état civil; dépôt de pièces; Deval (sieur)
    - Contrat de mariage entre le sieur Dammemme et la demoiselle Marchandeau, 29 janvier 1787
      Dammemme (sieur); Marchandeau (demoiselle)
    - Inventaire après décès de monsieur de Quinsonnas, 29 janvier 1787
      inventaire après décès; Quinsonnas (monsieur de)
    - Notoriété constatant les héritiers du sieur Chevillard, 6 février 1787
      notoriété; Chevillard (sieur)
    - Notoriété en rectification des noms du sieur Adenet, 7 février 1787
      notoriété; Adenet (sieur)
    - Contrat de mariage entre le sieur Coffignon et la demoiselle de Brie, 8 février 1787
      contrat de mariage; Coffignon (sieur); Brie (demoiselle de)
    - Dépôt du certificat de vie des sieur et dame Mollière et du sieur Boisquet, 8 février 1787
      notoriété; dépôt de pièces; Mollière (sieur); Mollière (dame); Boisquet (sieur)
    - Inventaire après décès de la dame de Rochereuil, 10 février 1787
      inventaire après décès; Rochereuil (dame de)
    - Notoriété constatant les héritiers du sieur Caraudet, 12 février 1787
      notoriété; Caraudet (sieur)
    - Notoriété en rectification des noms de madame de Grillons, 20 février 1787
      notoriété; Grillons (madame de)
    - Notoriété constatant les héritiers de la dame Prouzel, 22 février 1787
      notoriété; Prouzel (dame)
    - Inventaire après décès de monsieur Delée, 22 février 1787
      inventaire après décès; Delée (monsieur)
    - Compte d'exécution testamentaire pour monsieur de Provenchères et monsieur Agasse, 23 février 1787
      compte d'exécution testamentaire; Provenchères (monsieur de); Agasse (monsieur)
    - Compte d'exécution testamentaire du sieur Hébert, ditFrancoeur, 23 février 1787
      compte d'exécution testamentaire; Hébert ditFrancoeur (sieur); Francoeur; Hébert (sieur dit)
    - Inventaire après décès de madame de Crespy, 1er mars 1787
      inventaire après décès; Crespy (madame de)
    - Notoriété constatant les héritiers du sieur Lequeux et de la veuve Fossier, 2 mars 1787
      notoriété; Lequeux (sieur); Fossier (veuve)
    - Inventaire après décès de monsieur Guillaume Agasse, 5 mars 1787
      inventaire après décès; Agasse, Guillaume
    - Notoriété constatant les héritiers de madame Psalmont, 10 mars 1787
      notoriété; Psalmont (madame)
    - Dépôt d'acte de notoriété pour les successions Beauvarlet, 10 mars 1787
      notoriété; dépôt de pièces; Beauvarlet
    - Notoriété en rectification des noms de madame de Molinier, 12 mars 1787
      notoriété; Molinier (madame de)
    - Contrat de mariage entre le sieur Sannier et la demoiselle Brion, 27 mars 1787
      contrat de mariage; Sannier (sieur); Brion (demoiselle)
    - Notoriété constatant les héritiers de mademoiselle d'Amour, 28 mars 1787
      notoriété; Amour (mademoiselle d')
    - Inventaire après décès de la dame Marmignat, 30 mars 1787
      inventaire après décès; Marmignat (dame)
    - Notoriété en rectification des noms des sieur et dame Gomez, 4 avril 1787
      notoriété; Gomez (sieur); Gomez (dame)
    - Notoriété concernant les successions Andrieux et Millot, 15 avril 1787
      notoriété; Andrieux; Millot
    - Contrat de mariage entre le sieur Baillieul et la demoiselle Hoguet, 16 avril 1787
      contrat de mariage; Baillieul (sieur); Hoguet (demoiselle)
    - Contrat de mariage entre le sieur Broyelle et la demoiselle Sénéchal, 17 avril 1787
      contrat de mariage; Broyelle (sieur); Sénéchal (demoiselle)
    - Notoriété en rectification des noms de monsieur Marsolan, 20 avril 1787
      notoriété; Marsolan (monsieur)
    - Notoriété en rectification des noms de monsieur de Racault de Reuilly, 24 avril 1787
      notoriété; Racault de Reuilly (monsieur de)
    - Inventaire après décès de la dame veuve Gos, 26 avril 1787
      inventaire après décès; Gos (veuve)
    - Contrat de mariage entre le sieur Le Roy et la veuve Muzard, 27 avril 1787
      contrat de mariage; Le Roy (sieur); Muzard (veuve)
    - Dépôt du mortuaire de monsieur de Roux, 2 mai 1787
      acte d'état civil; dépôt de pièces; Roux (monsieur de)
    - Dépôt du certificat de vie de monsieur de Bournissac, 2 mai 1787
      notoriété; dépôt de pièces; Bournissac (monsieur de)
    - Notoriété constatant les héritiers de la dame Tréhot, 5 mai 1787
      notoriété; Tréhot (dame)
    - Notoriété constatant les héritiers du sieur Nicole, 6 mai 1787
      notoriété; Nicole (sieur)
    - Dépôt du mortuaire de la dame Hubert, 6 mai 1787
      acte d'état civil; dépôt de pièces; Hubert (dame)
    - Contrat de mariage entre le sieur Bruine et la demoiselle Dupuis, 7 mai 1787
      contrat de mariage; Bruine (sieur); Dupuis (demoiselle)
    - Inventaire après décès du sieur Anciau, 11 mai 1787
      inventaire après décès; Anciau (sieur)
    - Contrat de mariage entre le sieur Rémy et la demoiselle Evrard, 13 mai 1787
      contrat de mariage; Rémy (sieur); Evrard (demoiselle)
    - Contrat de mariage entre le sieur Havé et la demoiselle Houet, 19 mai 1787
      contrat de mariage; Have (sieur); Houet (demoiselle)
    - Contrat de mariage entre monsieur Feuchère et mademoiselle Le Roux, 20 mai 1787
      contrat de mariage; Feuchère (monsieur); Le Roux (mademoiselle)
    - Inventaire après décès de madame Gautry, 21 mai 1787
      inventaire après décès; Gautry (madame)
    - Notoriété constatant les héritiers Germain, Gaule et Gobillon, 22 mai 1787
      notoriété; Germain; Gaule; Gobillon
    - Notoriété constatant les héritiers de madame Thion de La Chaume, 23 mai 1787
      notoriété; Thion de La Chaume (madame)
    - Dépôt du mortuaire de la dame Fontaine et d'un acte de notoriété après son décès, 1er juin 1787
      acte d'état civil; dépôt de pièces; notoriété; Fontaine (dame)
    - Contrat de mariage entre le sieur Ponthieu et la demoiselle Foliot, 4 juin 1787
      contrat de mariage; Ponthieu (sieur); Foliot (demoiselle)
    - Notoriété constatant la naissance de la demoiselle Massard, 5 juin 1787
      notoriété; Massard (demoiselle)
    - Dépôt de l'extension de l'inventaire de la dame Millot, 6 juin 1787
      dépôt de pièces; extrait d'acte; inventaire; Millot (dame)
    - Contrat de mariage entre le sieur Fontelle et la demoiselle Marchand, 6 juin 1787
      contrat de mariage; Fontelle (sieur); Marchand (demoiselle)
    - Dépôt des baptistaire et mortuaire du sieur de Saulx, 11 juin 1787
      acte d'état civil; dépôt de pièces; Saulx (sieur de)
    - Inventaire après décès de madame Marchand, 12 juin 1787
      inventaire après décès; Marchand (madame)
    - Contrat de mariage déposé des sieur et dame de Clamorgan, 13 juin 1787
      contrat de mariage; dépôt de pièces; Clamorgan (sieur de); Clamorgan (dame de)
    - Notoriété après le décès de madame Marsolan, 26 juin 1787
      notoriété; Marsolan (madame)
    - Contrat de mariage entre le sieur Terrier et la demoiselle Bouvet, 2 juillet 1787
      contrat de mariage; Terrier (sieur); Bouvet (demoiselle)
    - Contrat de mariage entre le sieur Satizelle et la demoiselle Quenette, 10 juillet 1787
      contrat de mariage; Satizelle (sieur); Quenette (demoiselle)
    - Notoriété en rectification des noms du sieur Berthé fils, 12 juillet 1787
      notoriété; Berthé (sieur)
    - Contrat de mariage entre le sieur Penjon et la demoiselle Abbat, 22 juillet 1787
      contrat de mariage; Penjon (sieur); Abbat (demoiselle)
    - Inventaire après décès du sieur Barré, 23 juillet 1787
      inventaire après décès; Barré (sieur)
    - Testament déposé de monsieur de Ryez, 30 juillet 1787
      testament; dépôt de pièces; Ryez (monsieur de)
    - Contrat de mariage entre le sieur Aubry et la demoiselle Patefoz, 2 août 1787
      Aubry (sieur); Patefoz (demoiselle)
    - Inventaire après décès du sieur Bigot, 4 août 1787
    - Contrat de mariage entre le sieur Schorndorff et la demoiselle Argand, 8 août 1787
      contrat de mariage; Schorndorff (sieur); Argand (demoiselle)
    - Délivrance de legs du sieur Caignet, 9 août 1787
      délivrance de legs; Caignet (sieur)
    - Notoriété en rectification des noms de la dame Rouillard, 16 août 1787
      notoriété; Rouillard (dame)
    - Dépôt du baptistaire du sieur Danse, 21 août 1787
      acte d'état civil; dépôt de pièces; Danse (sieur)
    - Inventaire après décès de monsieur de Ryez, 23 août 1787
      inventaire après décès; Ryez (monsieur de)
    - Notoriété après le décès de monsieur Delée, 29 août 1787
      notoriété; Delée (monsieur)
    - Contrat de mariage entre le sieur Nicolas de Flandre et la demoiselle Marie Marguerite Le Duc, 31 août 1787
      contrat de mariage; Flandre, Nicolas ( de); Le Duc, Marie-Marguerite
    - Dépôt du certificat de vie de monsieur le comte de Breteuil, 11 septembre 1787
      notoriété; dépôt de pièces; Breteuil (monsieur de)
    - Inventaire après décès de monsieur Mercier, 18 septembre 1787
    - Notoriété en rectification des noms du sieur Deguaigné, 20 septembre 1787
      notoriété; Deguaigné (sieur)
    - Notoriété après le décès de Messieurs Goupy, 29 septembre 1787
      notoriété; Goupy (Messieurs)
    - Notoriété en rectification des noms du sieur Regnouf, 10 octobre 1787
      notoriété; Regnouf (sieur)
    - Notoriété constatant les héritiers de monsieur l'abbé Grout, 11 octobre 1787
      notoriété; Grout (monsieur); abbé
    - Inventaire après décès de madame Prévost, 13 octobre 1787
      inventaire après décès; Prevost (madame)
    - Testament déposé de monsieur Verdebreck, 15 octobre 1787
      testament; dépôt de pièces; Verdebreck (monsieur)
    - Notoriété portant renonciation par le sieur Gramail à la succession de la veuve Dubois, 21 octobre 1787
      notoriété; renonciation; Dubois (veuve); Gramail (sieur)
    - Inventaire après décès de monsieur Verdebrecq, 24 octobre 1787
      inventaire après décès; Verdebrecq (monsieur)
    - Contrat de mariage entre monsieur Darlu et mademoiselle Préponnier, 31 octobre 1787
      contrat de mariage; Darlu (monsieur); Preponnier (mademoiselle)
    - Notoriété constatant les héritiers de la demoiselle Poupardin, 6 novembre 1787
      notoriété; Poupardin (demoiselle)
    - Notoriété en rectification des noms de madame la duchesse de Lorge, douairière, 20 novembre 1787
      notoriété; Lorge (duchesse de)
    - Testament déposé de madame Girodet, 24 novembre 1787
      testament; dépôt de pièces; Girodet (madame)
    - Notoriété portant abstention à la succession de sieur Fieffé, 24 novembre 1787
      notoriété; Fieffe (sieur)
    - Notoriété constatant les héritiers des dames Chastellain et Huot, 4 décembre 1787
      notoriété; Chastellain (dame); Huot (dame)
    - Inventaire après décès de la dame Fauvel, 13 décembre 1787
      inventaire après décès; Fauvel (dame)
    - Inventaire après décès des sieur et dame Noël, 14 décembre 1787
      inventaire après décès; Noël (sieur); Noël (dame)
    - Notoriété portant abstention à la succession de monsieur l'abbé Mercier par Messieurs de La Source et de Montplan, ses frères., 20 décembre 1787
      notoriété; Mercier (monsieur); La Source (monsieur de); Montplan (monsieur de); abbé
    - Délivrance de legs de monsieur l'abbé Mercier, 20 décembre 1787
      délivrance de legs; Mercier (monsieur)
    - Notoriété portant abstention à la succession de monsieur l'abbé Mercier par madame la comtesse de Larboust, 20 décembre 1787
      notoriété; Mercier (monsieur); Larboust (madame de); abbé
    - Contrat de mariage entre le sieur Nicole et la demoiselle Champs, 2 janvier 1788
      contrat de mariage; Nicole (sieur); Champs (demoiselle)
    - Inventaire après décès du sieur Guillaume, 5 janvier 1788
      inventaire après décès; Guillaume (sieur)
    - Dépôt du mortuaire de monsieur Daversy, 8 janvier 1788
      acte d'état civil; dépôt de pièces; Daversy (monsieur)
    - Contrat de mariage entre le sieur Fossard et la demoiselle Cayrel, 12 janvier 1788
      contrat de mariage; Fossard (sieur); Cayrel (demoiselle)
    - Inventaire après décès de madame Girodet, 16 janvier 1788
      inventaire après décès; Girodet (madame)
    - Contrat de mariage entre le sieur Tamponnet et la demoiselle Boutonnet, 19 janvier 1788
      contrat de mariage; Tamponnet (sieur); Boutonnet (demoiselle)
    - Contrat de mariage entre le sieur Collot et la demoiselle Bourdon, 23 janvier 1788
      contrat de mariage; Collot (sieur); Bourdon (demoiselle)
    - Contrat de mariage entre le sieur Gein et la demoiselle Cuchetet, 27 janvier 1788
      contrat de mariage; Gein (sieur); Cuchetet (demoiselle)
    - Dépôt du mortuaire du sieur de Beaumont, 29 janvier 1788
      acte d'état civil; dépôt de pièces; Beaumont (sieur de)
    - Dépôt du mortuaire de madame Royer, 7 février 1788
      acte d'état civil; dépôt de pièces; Royer (madame)
    - Notoriété portant renonciation à la succession de sa mère par monsieur Girodet, 8 février 1788
      notoriété; renonciation; Girodet (monsieur)
    - Notoriété constatant les héritiers des sieurs Themèze, 12 février 1788
      notoriété; Themèze (sieurs)
    - Notoriété en rectification des noms de monsieur le comte Dancelet, 7 mars 1788
      notoriété; Dancelet (monsieur)
    - Contrat de mariage entre le sieur Poirier et la demoiselle Saunier, 13 mars 1788
      contrat de mariage; Poirier (sieur); Saunier (demoiselle)
    - Contrat de mariage entre le sieur Mazière de Jouy et la demoiselle de Cailly, 14 mars 1788
      contrat de mariage; Mazière de Jouy (sieur); Cailly (demoiselle de)
    - Contrat de mariage entre le sieur Martin et la demoiselle Bergognion, 20 mars 1788
      contrat de mariage; Martin (sieur); Bergognion (demoiselle)
    - Contrat de mariage entre le sieur Trioson et la dame veuve Brouet, 21 mars 1788
      contrat de mariage; Trioson (sieur); Brouet (veuve)
    - Notoriété constatant les héritiers de mademoiselle Baudet Roger, 30 mars 1788
      notoriété; Baudet Roger (demoiselle)
    - Notoriété constatant les héritiers Delamarre de Bellenoc, 31 mars 1788
      notoriété; Delamarre de Bellenoc
    - Contrat de mariage entre le sieur Le Roy et la demoiselle Chollet, 5 avril 1788
      contrat de mariage; Le Roy (sieur); Chollet (demoiselle)
    - Contrat de mariage entre le sieur Jacques Blanchet et la veuve Champagniat, 9 avril 1788
      contrat de mariage; Blanchet, Jacques; Champagniat (veuve)
    - Contrat de mariage entre le sieur Fauvel et la demoiselle Malaizé, 9 avril 1788
      contrat de mariage; Fauvel (sieur); Malaizé (demoiselle)
    - Contrat de mariage entre le sieur Le Comte et la demoiselle Reviron, 10 avril 1788
      contrat de mariage; Le Comte (sieur); Reviron (demoiselle)
    - Dépôt d'un acte de notoriété concernant mademoiselle de Polastre, 12 avril 1788
      notoriété; dépôt de pièces; Polastre (mademoiselle de)
    - Notoriété constatant l'héritier du sieur Dubois., 12 avril 1788
      notoriété; Dubois (sieur)
    - Compte d'exécution testamentaire par monsieur Trioson à monsieur Girodet, 12 avril 1788
      compte d'exécution testamentaire; Trioson (monsieur); Girodet (monsieur)
    - Contrat de mariage entre monsieur le duc de Melfort et mademoiselle Doms Alais, 13 avril 1788
      contrat de mariage; Melfort (monsieur de); Doms Alais (mademoiselle)
    - Notoriété constatant les héritiers de monsieur Lorbehaye de Montalaire, 3 mai 1788
      notoriété; Lorbehaye de Montalaire (monsieur)
    - Notoriété constatant le décès sans enfant du sieur Decaux, 5 mai 1788
      notoriété; Decaux (sieur)
    - Notoriété constatant les héritiers de mademoiselle Touzé, 10 mai 1788
      notoriété; Touzé (mademoiselle)
    - Inventaire après décès de monsieur Andrié, 16 mai 1788
      inventaire après décès; Andrié (monsieur)
    - Inventaire après décès de monsieur Caperan, 19 mai 1788
      inventaire après décès; Caperan (monsieur)
    - Testament déposé de mademoiselle Crespin, 24 mai 1788
      testament; dépôt de pièces; Crespin (mademoiselle)
    - Testament de monsieur Borot, 3 juin 1788
      testament; Borot (monsieur)
    - Inventaire après décès de la dame veuve Baudet, 4 juin 1788
      inventaire après décès; Baudet ( Veuve)
    - Notoriété constatant l'héritière de madame Mollière, 5 juin 1788
      notoriété; Mollière (madame)
    - Contrat de mariage entre monsieur Leclerc et mademoiselle Heim, 12 juin 1788
      contrat de mariage; Leclerc (monsieur); Heim (mademoiselle)
    - Contrat de mariage entre monsieur Lépinière et mademoiselle Parmentier, 18 juin 1788
      contrat de mariage; Lepinière (monsieur); Parmentier (mademoiselle)
    - Notoriété en rectification des noms de madame Dubois, 20 juin 1788
      notoriété; Dubois (madame)
    - Notoriété constatant les héritiers de monsieur et madame Lebrun, 26 juin 1788
      notoriété; Lebrun (monsieur); Lebrun (madame)
    - Contrat de mariage entre le sieur Gribal et la demoiselle Carterye, 1er juillet 1788
      contrat de mariage; Gribal (sieur); Carterye (demoiselle)
    - Inventaire après décès de madame Delaunay, 1er juillet 1788
      inventaire après décès; Delaunay (madame)
    - Dépôt du baptistaire de mademoiselle Ripault et de son acte de célébration de mariage avec monsieur de Senoville, 10 juillet 1788
      acte d'état civil; dépôt de pièces; Senoville (M. de); Ripault (Mlle)
    - Inventaire après décès de monsieur Borot., 10 juillet 1788
      inventaire après décès; Borot (monsieur)
    - Contrat de mariage entre monsieur le chevalier de Contye et mademoiselle d'Islan, 12 juillet 1788
      contrat de mariage; Contye (monsieur de); Islan (mademoiselle d')
    - Notoriété constatant les héritiers de monsieur et mademoiselle Drouais, 21 juillet 1788
      notoriété; Drouais (monsieur); Drouais (mademoiselle)
    - Contrat de mariage entre monsieur Bernage de Saint Hilliers et mademoiselle Foucher, 21 juillet 1788
      contrat de mariage; Bernage de Saint Hilliers (monsieur); Foucher (mademoiselle)
    - Délivrance de legs de monsieur Daversy, 22 juillet 1788
      délivrance de legs; Daversy (monsieur)
    - Notoriété en rectification des noms de monsieur Bouchet, 23 juillet 1788
      notoriété; Bouchet (monsieur)
    - Inventaire après décès du sieur Diot, 23 juillet 1788
      inventaire après décès; Diot (sieur)
    - Notoriété portant renonciation par mademoiselle Palloy à la succession de son père, 26 juillet 1788
      notoriété; renonciation; Palloy (mademoiselle); Palloy (sieur)
    - Notoriété en rectification des noms de mademoiselle Solar, 28 juillet 1788
      notoriété; Solar (mademoiselle)
    - Délivrance de legs de monsieur Borot, 31 juillet 1788
      délivrance de legs; Borot (monsieur)
    - Contrat de mariage entre le sieur Hortois et la demoiselle Desclos, 1er août 1788
      contrat de mariage; Hortois (sieur); Desclos (demoiselle)
    - Contrat de mariage entre le sieur Doutre et la demoiselle Caron, 1er août 1788
      contrat de mariage; Doutre (sieur); Caron (demoiselle)
    - Contrat de mariage entre le sieur Tugniot et la demoiselle Hubert, 8 août 1788
      contrat de mariage; Tugniot (sieur); Hubert (demoiselle)
    - Codicille déposé de madame Levié, 11 août 1788
      testament; dépôt de pièces; Levié (madame)
    - Notoriété portant renonciation par la mineure Lhérault à la succession de son père, 11 août 1788
      notoriété; renonciation; Lhérault (demoiselle); Lherault (sieur)
    - Inventaire après décès de madame Levié, 19 août 1788
      inventaire après décès; Levié (madame)
    - Inventaire après décès de madame de Fays, 20 août 1788
      inventaire après décès; Fays (madame de)
    - Testament déposé; codicille déposé de madame Levié, 20 août 1788
    - Dépôt des mortuaires de la veuve Robineau et de monsieur Mesnager, 26 août 1788
      acte d'état civil; dépôt de pièces; Robineau (veuve); Mesnager (monsieur)
    - Inventaire après décès de la dame Berthelin, 29 août 1788
      inventaire après décès; Berthelin (dame)
    - Contrat de mariage entre le sieur Marie et la demoiselle Rolland, 1er septembre 1788
      contrat de mariage; Marie (sieur); Rolland (demoiselle)
    - Dépôt du mortuaire du sieur Chatelain, 5 septembre 1788
      acte d'état civil; dépôt de pièces; Chatelain (sieur)
    - Testament déposé de monsieur Gosset, 5 septembre 1788
      testament; dépôt de pièces; Gosset (monsieur)
    - Notoriété en rectification des noms de mademoiselle Zottekoffer, 6 septembre 1788
      notoriété; Zottekoffer (demoiselle)
    - Inventaire après décès du sieur Gérard, 11 septembre 1788
    - Testament déposé de monsieur Casenave, 11 septembre 1788
      testament; dépôt de pièces; Casenave (monsieur)
    - Contrat de mariage entre le sieur Deguen et la demoiselle Rousseau, 15 septembre 1788
      contrat de mariage; Deguen (sieur); Rousseau (demoiselle)
    - Notoriété en rectification des noms de monsieur Dubois, 30 septembre 1788
      notoriété; Dubois (monsieur)
    - Contrat de mariage entre le sieur Brasseur et la demoiselle Barbier, 6 octobre 1788
      contrat de mariage; Brasseur (sieur); Barbier (demoiselle)
    - Notoriété en rectification des noms de Messieurs de Saint Vigor et Héron, 8 octobre 1788
      notoriété; Saint Vigor (monsieur de); Héron (monsieur)